最高法院刑事判決                              八十六年度台上字第五八八七號
    上  訴  人  甲○○
右上訴人因過失致人於死案件，不服台灣高等法院中華民國八十六年八月七日第二審
判決（八十六年度交上訴字第九六號，起訴案號：台灣桃園地方法院檢察署八十五年
度偵字第六○一六號），提起上訴，本院判決如左：
    主  文
上訴駁回。
    理  由
按刑事訴訟法第三百七十七條規定，上訴於第三審法院，非以判決違背法令為理由，
不得為之。是提起第三審上訴，應以原判決違背法令為理由，係屬法定要件。如果上
訴理由狀並未依據卷內訴訟資料，具體指摘原判決不適用何種法則或如何適用不當，
或所指摘原判決違法情事，顯與法律規定得為第三審上訴理由之違法情形，不相適合
時，均應認其上訴為違背法律上之程式，予以駁回。本件原判決維持第一審判決論處
上訴人甲○○刑法第二百七十六條第二項之業務過失致人於死罪刑，已明所憑之證
據及認定之理由。上訴意旨略稱：上訴人於車禍發生前在所駕駛之曳引車後置有三角
警告標誌，肇事時上訴人因尚有兩輛車未裝載，故進入駕駛座查看資料，並非準備發
車，否則當連同車後用以裝卸車輛之引導板架一併收起，被害人張阿郎亦不致騎機車
順著該引導板架而衝上曳引車致撞到裝載其上之轎車死亡。上訴人當時既尚未完成裝
載，實無收起該三角警告標誌之理，原判決以上訴人於警訊時所供：「當時我正裝好
貨（指未懸掛大牌剛出廠自小客車），坐在曳引車頭駕駛座，就聽到撞擊聲」，認為
上訴人係準備發車，車後自不可能仍置有三角警告標誌，因而不採上訴人所為車後置
有該警告標誌，應無過失之辯解，其判斷有違經驗法則，並非適法等語。惟依原判決
所確認之事實，上訴人係因疏未注意遵行道路交通安全規則第一百四十條第三款：「
任何人不得利用道路為工作場所」之規定，貿然將所駕駛之曳引車停置機慢車道上，
利用道路執行其裝卸剛出廠之新車職務，致亦疏未注意車前狀況騎重機車疾馳而至之
被害人閃避不及，衝上該曳引車車後板架，撞上車架內停放之小客車，受傷死亡。上
訴人之過失既在於駕駛曳引車違規利用機慢車道為工作場所，是其在原審所辯曾在車
後放置三角警告標誌，縱令屬實，亦不影響其過失之成立，亦即於原判決顯無影響，
揆諸刑事訴訟法第三百八十條規定，自不得執為上訴第三審之合法理由。本件上訴違
背法律上之程式，應予駁回。
據上論結，應依刑事訴訟法第三百九十五條前段，判決如主文。
中      華      民      國    八十六    年      十      月      三      日
                              最高法院刑事第二庭
                                  審判長法官  施  文  仁
                                        法官  陳  炳  煌
                                        法官  張  淳  淙
                                        法官  洪  文  章
                                        法官  林  錦  芳
      右正本證明與原本無異
                                              書  記  官
中      華      民      國    八十六    年      十      月     十三     日
